【裁判字號】    95,台非,64
【裁判日期】    950330
【裁判案由】    詐欺等罪
【裁判全文】
最高法院刑事判決                九十五年度台非字第六四號
    上  訴  人  最高法院檢察署檢察總長
    被      告  甲○○
                        香港證.
                乙○○
                        香港證.
                丙○○
                丁○○
上列上訴人因被告等詐欺等罪案件，對於台灣高等法院中華民國
九十四年九月二十九日聲請羈押之確定裁定（九十四年度抗字第
六四六號），認為違法，提起非常上訴，本院判決如下：
    主  文
上訴駁回。
    理  由
非常上訴理由稱：「一、按判決不適用法則或適用不當者，為違
背法令，刑事訴訟法第三百七十八條定有明文。又抗告期間，除
有特別規定外，為五日，自送達裁定後起算，亦為刑事訴訟法第
四百零六條所明定。卷查被告丙○○、丁○○、乙○○、甲○○
等人，均於九十四年九月九日收受台灣台北地方法院押票，該押
票註明：『得於五日內以書狀敘述理由，向法院提出抗告』，詎
被告丙○○等人，均遲至九十四年九月十六日始具狀提出抗告，
已逾法定五日之抗告期間，此有台灣台北地方法院送達證書、及
刑事抗告狀附卷可稽，原審法院不察，竟未駁回丙○○等人之抗
告，而為發回第一審法院之裁定，揆諸上開說明，顯有適用法則
不當之違法。二、案經確定，爰依刑事訴訟法第四百四十一條、
第四百四十三條提起非常上訴，以資糾正。」等語。
本院按抗告期間，除有特別規定外，為五日，自送達裁定後起算
，刑事訴訟法第四百零六條前段定有明文。又羈押於監所之被告
，如未經監所長官提出抗告書狀，且該監所不在法院所在地者，
應扣除在途期間。本件第一審即台灣台北地方法院於民國九十四
年九月九日，送達押票與被告甲○○、乙○○、丙○○、丁○○
四人收受（台灣台北地方法院九十四年度聲羈字第二六八號卷第
二十四頁、第二十五頁、第二十八頁、第三十一頁），而被告甲
○○、乙○○、丙○○、丁○○四人因遭羈押在台灣台北看守所
（坐落台北縣土城市○○路二號），彼等未經監所長官而直接向
台灣台北地方法院提出抗告書狀，則計算其抗告期間經扣除在途
期間二日後，其抗告期間至九十四年九月十六日始行屆滿，被告
甲○○、乙○○、丙○○、丁○○四人，於九十四年九月十六日
向台灣台北地方法院提出抗告書狀（原審卷第十二至十三頁、第
二十一至二十六頁），並未逾法定之抗告期間。原審因認甲○○
、乙○○、丙○○、丁○○四人之抗告並未逾期，而為進一步之
審酌將第一審裁定關於被告甲○○、乙○○、丙○○、丁○○四
人部分予以撤銷發回，並無違誤。而此項裁定牽涉人身自由之拘
束，與實體判決有同等之效力。於裁定確定後，如有違法，得提
起非常上訴。案經確定，非常上訴意旨指摘原裁定違法，尚有誤
會，應認為無理由，予以駁回。
據上論結，應依刑事訴訟法第四百四十六條，判決如主文。
中    華    民    國  九十五  年    三    月   三十   日
                      最高法院刑事第一庭
                          審判長法官  董  明  霈
                                法官  林  茂  雄
                                法官  張  祺  祥
                                法官  呂  永  福
                                法官  黃  正  興
      本件正本證明與原本無異
                                      書  記  官
中    華    民    國  九十五  年    四    月    六    日
                                                      Ｋ


司法院資訊處製作；財團法人民間司法改革基金會備份。
